【裁判字號】    99,訴,2842
【裁判日期】    991029
【裁判案由】    毒品危害防制條例
【裁判全文】
臺灣板橋地方法院刑事判決              99年度訴字第2842號
公  訴  人  臺灣板橋地方法院檢察署檢察官
被      告  甲○○
上列被告因違反毒品危害防制條例案件，經檢察官提起公訴（99
年度毒偵字第5095號），本院依簡式審判程序審理後，判決如下
：
    主    文
甲○○施用第一級毒品，累犯，處有期徒刑柒月，扣案第一級毒
品海洛因合計驗餘淨重零點貳肆肆公克，沒收銷燬之，包裹上開
海洛因之包裝袋貳個，沒收之；又施用第二級毒品，累犯，處有
期徒刑月，扣案第二級毒品甲基安非他命驗餘淨重零點伍貳肆
捌公克，沒收銷燬之，包裹上開甲基安非他命之包裝袋壹個，沒
收之。應執行有期徒刑捌月，扣案第一級毒品海洛因合計驗餘淨
重零點貳肆肆公克及第二級毒品甲基安非他命驗餘淨重零點伍貳
肆捌公克，均沒收銷燬之，包裹上開海洛因之包裝袋貳個及包裹
上開甲基安非他命之包裝袋壹個，均沒收之。
    事    實
一、甲○○前因施用毒品案件，由本院以96年度毒聲字第1636號
    裁定送觀察、勒戒後，因認有繼續施用毒品傾向，由本院以
    96年度毒聲字第2294號裁定令入戒治處所施以強制戒治，經
    其提起抗告，由臺灣高等法院以96年度毒抗字第455 號裁定
    撤銷原裁定發回本院，甲○○即於民國97年1 月16日先予釋
    放出臺灣臺北戒治所，然本院復以96年度毒聲更字第24號裁
    定令入戒治處所施以強制戒治確定，其遂再入所執行強制戒
    治，嗣因認無繼續強制戒治之必要，於98年2 月18日執行完
    畢釋放出臺灣新店戒治所，並於98年3 月5 日由臺灣板橋地
    方法院檢察署檢察官以98年度戒毒偵字第151 號為不起訴處
    分確定。甲○○另因詐欺案件，經本院以96年度易字第3115
    號判決判處有期徒刑4 月，減為有期徒刑2 月，如易科罰金
    ，均以新臺幣（下同）1 千元折算1 日確定，甫於97年2 月
    18日易科罰金徒刑執行完畢。
二、詎甲○○仍不知悔改，竟於前開強制戒治執行完畢釋放後5
    年內，先基於施用第二級毒品之犯意，於99年6 月12日16時
    許，在臺北縣三重市某加油站廁所內，以將第二級毒品甲基
    安非他命置放在吸食器內，再點火燒烤吸食煙霧之方式，施
    用甲基安非他命1 次，另基於施用第一級毒品之犯意，於99
    年6 月13日17時許，在址設臺北縣三重市○○路11號之上格
    旅社208 號室內，以針筒注射之方式，施用第一級毒品海洛
    因1 次。嗣於99年6 月13日23時10分許，為警在前開上格旅
    社208 室內查獲甲○○，並當場扣得其所有之海洛因（合計
    淨重0.246 公克、合計驗餘淨重0.244 公克）2 包及甲基安
    非他命（淨重0.525 公克、驗餘淨重0.5248公克）1 包。
三、案經臺北縣政府警察局三重分局移請臺灣板橋地方法院檢察
    署檢察官偵查後提起公訴。
    理    由
一、本案被告甲○○所犯均係死刑、無期徒刑、最輕本刑為3 年
    以上有期徒刑以外之罪，其於準備程序中就被訴事實皆為有
    罪之陳述，經本院告知簡式審判程序之旨，並聽取公訴人、
    被告之意見後，經合議庭裁定由受命法官獨任進行簡式審判
    程序審理，合先敘明。
二、上揭犯罪事實，業據被告甲○○於檢察官訊問及本院審理時
    均坦承不諱，並有搜索扣押筆錄暨扣押物品目錄表1 份、查
    獲現場及扣案物照片共6 張在卷可稽，而其於99年6 月13日
    為警查獲後，經採集尿液送台灣檢驗科技股份有限公司囑託
    鑑定結果，確呈嗎啡（按海洛因經施用進入人體後，係水解
    還原成嗎啡，再代謝排出體外，業據行政院衛生署藥物食品
    檢驗局以73藥檢壹字第030221號函文說明綦詳，而為本院辦
    理施用第一級毒品案件職務上所已知）及甲基安非他命之陽
    性反應，有該公司99年6 月29日濫用藥物檢驗報告1 份附卷
    可稽；而同日為警查扣之白色粉末2 包，經送交通部民用航
    空局航空醫務中心鑑驗，合計淨重0.246 公克、合計驗餘淨
    重0.244 公克，檢出海洛因成分，另查扣之白色透明結晶1
    包，經同送前開中心鑑驗，淨重0.525 公克、驗餘淨重0.52
    48公克，亦皆有該中心99年6 月25日航藥鑑字第0994174 號
    毒品鑑定書1 份在卷足憑，足以佐證被告自白與事實相符，
    堪以採信。再被告前因施用毒品案件，由本院以96年度毒聲
    字第1636號裁定送觀察、勒戒後，因認有繼續施用毒品傾向
    ，由本院以96年度毒聲字第2294號裁定令入戒治處所施以強
    制戒治，經其提起抗告，由臺灣高等法院以96年度毒抗字第
    455 號裁定撤銷原裁定發回本院，被告即於97年1 月16日先
    予釋放出臺灣臺北戒治所，然本院復以96年度毒聲更字第24
    號裁定令入戒治處所施以強制戒治確定，其遂再入所執行強
    制戒治，嗣因認無繼續強制戒治之必要，於98 年2月18日執
    行完畢釋放出臺灣新店戒治所，並於98年3 月5 日由臺灣板
    橋地方法院檢察署檢察官以98年度戒毒偵字第151 號為不起
    訴處分確定等情，有臺灣高等法院被告前案紀錄表1 份附卷
    可稽，足徵被告係於強制戒治執行完畢釋放後5 年內，再為
    本案施用海洛因、甲基安非他命之事證明確，被告犯行均洵
    堪認定。
三、按海洛因、甲基安非他命分別屬毒品危害防制條例第2 條第
    2 項第1 款、第2 款所定之第一級、第二級毒品，是核被告
    甲○○所為，係犯毒品危害防制條例第10條第1 項、第2 項
    之施用第一級、第二級毒品罪。被告為施用海洛因、甲基安
    非他命而持有海洛因、甲基安非他命之低度行為，各為其施
    用第一級、第二級毒品之高度行為所吸收，均不另論罪。查
    被告前因詐欺案件，經本院以96年度易字第3115號判決判處
    有期徒刑4 月，減為有期徒刑2 月，如易科罰金，均以1 千
    元折算1 日確定，甫於97年2 月18日易科罰金徒刑執行完畢
    ，有前開臺灣高等法院被告前案紀錄表在卷足徵，其於有期
    徒刑執行完畢5 年內故意再犯本案有期徒刑以上之前開二罪
    ，依刑法第47條第1 項規定皆成立累犯，並均應加重其刑。
    再被告所為本案施用第一級、第二級毒品二罪，犯意各別，
    行為互殊，應予分論併罰。爰審酌被告不思尋求正當之身心
    發展，先後施用足以導致精神障礙、性格異常，甚至造成生
    命危險之甲基安非他命、海洛因，戕害一己之身心健康，對
    社會治安可能之危害程度非微，惟其於犯後尚知坦認全部犯
    行等一切情狀，分別量處如主文所示之刑，並定其應執行之
    刑，以資懲儆。末查，扣案海洛因合計驗餘淨重0.244 公克
    、甲基安非他命淨重0.5248公克，分別係屬查獲之第一級、
    第二級毒品，均應依毒品危害防制條例第18條第1 項前段規
    定，分別於被告各宣告刑及所定應執行刑後，皆併予宣告沒
    收銷燬之（因檢驗需要而經取用滅失之毒品成分，則不再宣
    告沒收銷燬）；扣案包裹上開海洛因、甲基安非他命之包裝
    袋2 個、1 個，分別係用於防止海洛因、甲基安非他命裸露
    、潮濕，便於攜帶施用，係被告所有各供其前揭施用第一級
    、第二級毒品所用之物，業據被告陳明在卷，亦與證人陳清
    祿於警詢時所為之證述相符，爰依刑法第38條第1 項第2 款
    規定，分別於被告各宣告刑及所定應執行刑後，均併予宣告
    沒收之。
據上論斷，應依刑事訴訟法第273 條之1 第1 項、第299 條第1
項前段，毒品危害防制條例第10條、第18條第1 項前段，刑法第
11條前段、第47條第1 項、第38條第1 項第2 款、第51條第5 款
、第9 款，判決如主文。
本案經檢察官王家春到庭執行職務。
中    華    民    國    99    年    10    月    29    日
                刑事第七庭  法  官  張 兆 光
上列正本證明與原本無異。
如不服本判決，應於判決送達後10日內敘明上訴理由，向本院提
出上訴狀 (應附繕本) ，上訴於臺灣高等法院。其未敘述上訴理
由者，應於上訴期間屆滿後20日內向本院補提理由書「切勿逕送
上級法院」。
                            書記官  曹 秋 冬
中    華    民    國    99    年    10    月    29    日
附錄本案論罪科刑法條：
毒品危害防制條例第10條
施用第一級毒品者，處6 月以上5 年以下有期徒刑。
施用第二級毒品者，處3 年以下有期徒刑。

司法院資訊處製作；財團法人民間司法改革基金會備份。
